臺灣臺北地方法院民事判決　九十一年度訴字第四六四號
　　原　　　告　　台灣中小企業銀行股份有限公司
　　法定代理人　　甲○○
　　訴訟代理人　　丙○○
　　兼法定代理人　戊○○
　　被　　　告　　庚○○
　　被　　　告　　辛○○
　　法定代理人　　丁○○
　　法定代理人　　乙○○
　　法定代理人　　己○○
右當事人間請求清償借款事件，本院判決如左：
    主    文
被告莎莉光碟電腦股份有限公司、戊○○、庚○○及辛○○應連帶給付原告新台幣參
佰伍拾壹萬玖仟伍佰伍拾柒元及如附表一所示之利息暨違約金。
被告精圓光碟科技股份有限公司應給付原告新台幣伍拾捌萬陸仟柒佰肆拾元及如附表
二所示自提示日起至清償日止依年利息百分之六計算之利息。
被告光碟小鎮股份有限公司應給付原告新台幣壹佰貳拾萬肆仟柒佰陸拾肆元及如附表
二所示自提示日起至清償日止依年息百分之六計算之利息。
被告康百國際股份有限公司應給付原告新台幣壹佰柒拾肆萬柒仟零陸拾肆元，及如附
表二所示自提示日起至清償日止依年息百分之六計算之利息。
第一、二、三、四項之被告若有人履行一部或全部給付，其給付金額合計達第一項之
金額時，第一、二、三、四項中未履行給付或未全部份履行給付之其餘被告均免給付
義務。
訴訟費用由被告莎莉光碟電腦股份有限公司、戊○○、庚○○、辛○○連帶負擔二分
之一，被告精圓光碟科技股份有公司負擔百分之八，光碟小鎮股份有限公司負擔百分
之十七、康百國際股份有限公司負擔四之一。
本判決第一項於原告以新台幣壹佰貳拾萬元供擔保後，得假執行。
本判決第二項、第三項、第四項得假執行。
    事    實
甲、原告方面：
一、聲明：除假執行擔保金額外，如主文所示。
二、陳述：
（一）被告莎莉光碟電腦股份有限公司於民國九十年二月七日邀同被告庚○○、戊○○及辛○○為連帶保證人與原告簽定週轉金貸款契約，額度新台幣（下同）陸
      佰萬元整，借款動用期間自九十年二月七日起至九十一年二月七日止，逕由立
      約人出具借據或（及）票據等，申請循環動用，每筆借款期間最長不得超過一
      二０天。借款利息按月計付，按年率百分之八‧七三計息。嗣後原告基本放款
      利率調整時，自調整日起改按原告新通告基本放款利率加年利率百分之０‧二
      三後計付（現在為年息百分之八‧四九三）。凡逾期償還本金或利息時，按借
      款總餘額，自應償還日起，逾期六個月以內部份照約定利率百分之十，逾期超
      過六個月部份照約定利率百分之二十加付違約金。嗣被告莎莉光碟電腦股份有
      限公司依前開契約於九十年八月十日及九十年八月十三日分別出具借據，向原
      告借款伍拾捌萬元及新台幣柒拾參萬元，該二筆借款已分別於九十年十一月三
      十日及九十年十二月六日到期，依約應立即清償全部本息及違約金。目前尚欠
      原告本金壹佰零參萬肆仟捌佰陸拾捌元及如附表所示之利息暨違約金。屢經催
      討，迄未清償。其餘被告依約既為連帶保證人，自應負連帶清償之責。
（二）被告莎莉光碟電腦股份有限公司於九十年二月七日邀同被告庚○○、戊○○及
      辛○○為連帶保證人與原告簽定國內信用狀融資契約，額度肆佰萬元，借款動
      用期間自九十年二月七日起至九十一年二月七日止，逕由立約人出具開發信用
      狀申請書等文件申請循環動用，每筆遠期信用狀項下之匯票期限最長不得超過
      一二０天，立約人應於遠期信用狀項下之承兌匯票到期前，將承兌匯票票款交
      存原告備付，如未即履行，願自原告墊付日起立即清償，如有遲延，願自原告
      墊付日起至清償日止，按墊付日原告期本放款利率加年率百分之０‧二三後計
      付利息。並按墊款金額自墊付日起六個月以內部份，照上述利率百分之十，超
      過六個月部份照上述利率百分之二十加付違約金。每筆即期信用狀項下之匯票
      ，除獲原告同意另貸予短期性放款以償付匯票款外，於匯票提示前，立約人應
      將票款交存原告備付，如未即履行，願自原告墊付日起立即清償，如有遲延，
      願自原告墊付日起至清償日止，按墊付日原告期本放款利率加年率百分之０．
      二二後計付利息，倘自墊付日起逾十日仍未清償時，並按墊款金自逾期十日起
      算，六個月以內部份，照上述利率百分之十，超過六個月部份，照上述利率百
      分之二十加付違約金。本契約各筆即期信用狀項下原告墊付之匯票款，得由立
      約人單獨申請及出具借據申貸短期性放款委請原告逕將款項抵償之，並以本契
      約為委任之證明不另立書狀。前項借款，縱借款日期在本契約額度動用期間之
      後或（及）逾信用狀有效期限仍得辦理，但每筆借款期間，最長不得超過四個
      月，利息按年率百分之八．七三計算並按月繳付，嗣後原告基本放款利率調整
      ，自調整日起改按原告新通告基本放款利率加年率百分之０．二三後計付。借
      款到期或視為全部到期時願立即清償，如有遲延，願依上述約定之利率給付遲
      延利息。凡逾期償付本金或利息時，願按借款金額自應償付日起，六個月以內
      部份，照約定利率百分之十，超過六個月部份，照約定利率百分之二十加付違
      約金。嗣被告莎莉光碟電腦股份有限公司依前開契約於九十年六月七日及九十
      年七月二十四日分別出具開發國內即期不可撤銷信用狀申請書，申請開發信用
      狀金額各貳佰伍拾肆萬陸仟貳佰伍拾元及壹佰柒拾萬玖仟陸佰陸拾參元，並於
      九十年六月八日及九十年七月二十六日授信動用申請書及借據改貸短期放款貳
      佰貳拾玖萬及新台幣壹佰伍拾參萬元，借款期間自九十年六月八日起至九十年
      十月七日止及自九十年七月二十六日起至九十年十一月二十五日止。目前借款
      均已到期，被告莎莉光碟電腦股份有限公司未依約清償全部借款本金，現尚欠
      本金壹佰肆拾陸萬柒仟陸佰捌拾玖元及壹佰零壹萬柒仟元，合計貳佰肆拾捌萬
      肆仟陸佰捌拾玖元及如附表一所示之利息暨違約金。屢經催討，迄未清償。其
      餘被告依約既為連帶保證人，自應負連帶清償之責。
（三）被告莎莉光碟電腦股份有限公司為清償前述積欠之金額，背書轉讓如附表二所
      示之支票十紙，共計參佰伍拾參萬捌仟伍佰陸拾捌元，經原告提示均遭退票。
      爰依票據法第一百四十四條準用同法第二十九條第一項及同法第九十六條第一
      項之規定對發票人之被告精圓光碟科技股份有限公司、光碟小鎮股份有限公司
      及康百國際股份有限等連帶求償。
三、證據：提出週轉金貸款契約影本一紙、借據影本二紙、國內信用狀融資契約影本
    一紙、開發國內即期不可撤銷信用狀申請書影本二紙、授信動用申請書及借據影
    本各二紙、支票及退票理由單影本各十紙、授信定書影本四紙為證。
乙、被告方面：
    被告未於言詞辯論期日到場，亦未提出書狀作何聲明或陳述。
    理    由
甲、程序方面：
    本件被告未於言詞辯論期日到場，核無民事訴訟法第三百八十六條所列各款情形
    ，應依原告之聲請，由其一造辯論而為判決。
乙、得心證之理由：
一、本件原告主張之事實，已據其提出週轉金貸款契約影本一紙、借據影本二紙、國
    內信用狀融資契約影本一紙、開發國內即期不可撤銷信用狀申請書影本二紙、授
    信動用申請書及借據影本各二紙、支票及退票理由單影本各十紙、授信定書影本
    四紙為證，被告經合法通知，既未於言詞辯論期日到場爭執，亦未提出書狀答辯
    以供本院斟酌，堪認原告主張之事實為真實。
二、從而，原告本於消費借貸及連帶保證之法律關係請求被告莎莉光碟電腦股份有限
    公司、戊○○、庚○○及辛○○連帶給付如主文第一項所示之金額、利息及違約
    金，並依票據關係請求被告精圓光碟科技股份有限公司給付原告如主文第二項所
    示之金額及利息，請求被告光碟小鎮股份有限公司給付原告如主文第三項所示之
    金額及利息，請求被告康百國際股份有限公司給付原告如主文第四項所示之金額
    及利息，為有理由，應准許。
三、又原告本於據票據關係請求給付之部份，因該部份係被告莎莉光碟電腦股份有限
    公司為清償如主文第一項所示之債務所交付者，故亦屬於主文第一項所示之債務
    範圍，屬於不真正連帶債務，故主文第一、二、三、四項之被告若有人履行一部
    或全部給付，其給付金額合計達第一項之金額時，第一、二、三、四項中未履行
    給付或未全部份履行給付之其餘被告均免給付義務，併此敘明。
丙、假執行之宣告：
    原告對於主文第一項之請求，陳明願供擔保，請求宣告假執行，核無不合，茲酌
    定擔保金額，予以准許；至於主文第二項、第三項、第四項請求部份，因係命清
    償票據上債務之判決，爰依職權宣告假執行。
丁、結論：
    本件原告之訴為有理由，依民事訴訟法第三百八十五條第一項前段、第八十五條
    第一項後段、第二項、第三百八十九條第一項第四款、第三百九十條第二項，判
    決如主文。
中　　　華　　　民　　　國　　九十一　　年　　　四　　　月　　　三　　　日
                                            民事第六庭法      官　郭美杏
右為正本係照原本作成
如對本判決上訴，須於判決送達後廿日內向本院提出上訴狀
中　　　華　　　民　　　國　　九十一　　年　　　四　　　月　　　三　　　日
                                                      法院書記官　陳如庭
